---
title: R交互式作图(Intro to plot_ly)
author: Limbo
date: '2022-06-13'
slug: r-intro-to-plot-ly
categories:
  - R
tags:
  - R
description: ~
image: ~
math: ~
license: ~
hidden: no
comments: yes
---

`plotly`包是一个可以直接绘制可交互图表的R包。

下面使用`ggplot2`中的`diamonds`数据做演示。

```{r message=FALSE, warning=FALSE, include=FALSE, paged.print=FALSE}
library(plotly)
library(dplyr)
library(magrittr)

data(diamonds, package = "ggplot2")
```

## plot_ly()

我们只需要将变量的名字映射给可视化的参数，`plot_ly()`可以自动尝试寻找合适个图形来展示数据。

```{r message=FALSE, warning=FALSE}
# plotly tries to find a sensible geometrix
p1 <- plotly::plot_ly(diamonds, x = ~cut)
p2 <- plotly::plot_ly(diamonds, x = ~cut, y = ~clarity)
p3 <- plotly::plot_ly(diamonds, x = ~cut, color = ~clarity, 
        colors = "Accent")
print(p1)
print(p2)
print(p3)
```

`plot_ly`有大量的参数可以方便的调整你的图表，但是与`ggplot2`不同的是，如果你直接定义可视范围(如下图一),并不会得到你想要的结果，这里需要使用`I()`，声明该值位**Asls**。结果如下图二。

```{r message=FALSE, warning=FALSE}
# doesn't produce black bars
plotly::plot_ly(diamonds, x = ~cut, color = "black")
# produces red bars with black outline
plotly::plot_ly(
  diamonds, 
  x = ~cut, 
  color = I("red"), 
  stroke = I("black"), 
  span = I(2)
)
```

## layout

`plotly`包使用了纯粹的分层图形语法，大量的函数都将`plotly`对象作为第一个参数。接下来使用一个`layout`例子来演示。

```{r message=FALSE, warning=FALSE}
# modify 
plotly::layout(
  plot_ly(diamonds, x = ~cut),
  title = "My beatiful histogram"
)
```

## 管道操作

然而这样的表现形式随着图形复杂度的上升，会显得十分臃肿。随意`plotly`包同样支持管道操作。

```{r message=FALSE, warning=FALSE}
diamonds %>% 
  plotly::plot_ly(x = ~cut) %>% 
  plotly::layout(title = "My beatiful histogram")
```

除了`layout`之外，还有`add_*`族的一系列函数可以将数据渲染为几何对象。比如：

```{r}
# use add_* functions 
diamonds %>% 
  plotly::plot_ly() %>% 
  plotly::add_histogram(x = ~cut)
```

还可以和`dplyr`连用进行一些更加复杂的数据操作。

```{r}
diamonds %>%
  plotly::plot_ly(x = ~cut) %>% 
  plotly::add_histogram() %>%
  group_by(cut) %>%
  summarise(n = n()) %>%
  plotly::add_text(
    text = ~scales::comma(n), # 定义内容
    # scales::comma 强制使用十进制显示数字,并三位添加一个逗号
    y = ~n, # 定义文字坐标轴位置
    textposition = "top middle", 
    cliponaxis = FALSE
  )
```

在处理数据和绘图的过程中，可以随时使用`plotly_data`来检查你的数据，以便于`debug`。

```{r}
diamonds %>%
  plotly::plot_ly(x = ~cut) %>% 
  plotly::add_histogram() %>%
  group_by(cut) %>%
  summarise(n = n()) %>% 
  plotly::plotly_data()
```
